【裁判字號】    97,易,480
【裁判日期】    970221
【裁判案由】    竊盜
【裁判全文】
臺灣臺中地方法院刑事判決               97年度易字第480號
公  訴  人  臺灣臺中地方法院檢察署檢察官
被      告  甲○○
                    （現另案羈押於臺灣苗栗看守所）
            丁○○
上列被告等因竊盜案件，經檢察官提起公訴（九十六年度偵字第
二九六一二號），本院判決如下：
    主    文
甲○○共同竊盜，累犯，處有期徒刑肆月，如易科罰金，以新臺
幣壹仟元折算壹日。
丁○○共同竊盜，處有期徒刑月，如易科罰金，以新臺幣壹仟
元折算壹日。
    犯罪事實
一、甲○○於民國（下同）九十五年間因犯二次施用第一級毒品
    、詐欺罪，分別經本院、台灣高等法院台中分院、本院判處
    有期徒刑八月、七月、三月並均確定，嗣均減刑分別減為有
    期徒刑四月、三月又十五日、一月又十五日，並定其應執行
    有期徒刑八月，於九十六年七月十五日執行完畢。詎其猶不
    知悔改，復夥同丁○○共同基於意圖為自己不法所有之犯意
    聯絡，於九十六年十一月十五日下午三時許，由丁○○駕駛
    車牌號碼PB-3801號自小客車搭載甲○○，至臺中縣新社鄉
    中和村龍安二十三之一號丙○○所經營中興農場，見丙○○
    所有減速馬達一台置放在該農場門口，遂由丁○○提議竊取
    ，而推由甲○○下車徒手竊取該減速馬達一台。得手後，旋
    由丁○○駕駛車牌號碼PB-3801號自小客車搭載甲○○共同
    逃逸，並將竊得之減速馬達一台載往位在臺中縣東勢鎮○○
    路上之永勝資源回收場，以新臺幣（下同）七百五十元之價
    格變賣，得款後共同平分花用。嗣於九十六年十一月二十八
    日，丙○○至永勝資源回收場發現該失竊之減速馬達，乃報
    警處理而為警循線查獲上情。
二、案經臺中縣警察局東勢分局報請臺灣臺中地方法院檢察署檢
    察官偵查起訴。
    理    由
一、按被告以外之人於審判外之陳述，雖不符前四條之規定，而
    經當事人於審判程序同意作為證據，法院審酌該言詞陳述或
    書面陳述作成時之情況，認為適當者，亦得為證據。當事人
    、代理人或辯護人於法院調查證據時，知有第一百五十九條
    第一項不得為證據之情形，而未於言詞辯論終結前聲明異議
    者，視為有前項之同意，刑事訴訟法第一百五十九條之五定
    有明文。經查證人即被害人丙○○、證人即永勝資源回收場
    會計張靜芳分別於警詢時之指證述，被告二人在本院審理時
    並未爭執其證據能力，且未於本案言詞辯論終結前聲明異議
    ，本院審酌證人即被害人丙○○、證人即永勝資源回收場會
    計張靜芳分別於警詢時之指證述，係於案發後就其親身經歷
    之事實所為，且依其等陳述作成時之情況，並無不適當之情
    形，依刑事訴訟法第一百五十九條之五第二項規定，均有證
    據能力，合先敘明。
二、上揭犯罪事實，業據被告甲○○、丁○○於本院審理時均坦
    承不諱，核與證人即被害人丙○○、證人即永勝資源回收場
    會計張靜芳分別於警詢、偵查中指證述失竊、變賣等情節相
    符，並有贓物認領保管單一紙、舊貨（資源回收）業（公司
    ）買入登記簿影本一紙、收受登記內存便條影本一紙、現場
    及車牌號碼PB-3801號自小客車照片共六張附卷可憑，足見
    被告甲○○、丁○○之自白均與事實相符。本件事證明確，
    其等犯行均堪認定。
三、核被告甲○○、丁○○所為，均係犯刑法第三百二十條第一
    項之普通竊盜罪。被告二人就上開犯行，有犯意之聯絡及行
    為之分擔，應論以共同正犯。查被告甲○○於九十五年間因
    犯二次施用第一級毒品、詐欺罪，分別經本院、台灣高等法
    院台中分院、本院判處有期徒刑八月、七月、三月並均確定
    ，嗣均減刑分別減為有期徒刑四月、三月又十五日、一月又
    十五日，並定其應執行有期徒刑八月，於九十六年七月十五
    日執行完畢，有台灣高等法院被告前案紀錄表附卷可稽，其
    於五年內故意再犯本件有期徒刑以上之罪，為累犯，應依法
    加重其刑。爰審酌被告二人犯罪之動機、目的、手段、被害
    人所受損失、對社會所生危害及犯罪後坦承犯行，態度良好
    等一切情狀，分別量處如主文所示之刑，並均諭知易科罰金
    之折算標準，以示懲儆。
四、據上論斷，應依刑事訴訟法第二百九十九條第一項前段，刑
    法第二十八條、第三百二十條第一項、第四十七條第一項、
    第四十一條第一項前段，刑法施行法第一條之一，判決如主
    文。
本案經檢察官乙○○到庭執行職務。
中    華    民    國    97    年    2     月    21    日
                  刑事第一庭    法  官  朱光國
上正本證明與原本無異。
如不服本判決，應於收受送達後10日內向本院提出上訴書狀（應
敘述具體理由並附繕本）。
上訴書狀如未敘述理由，應於上訴期間屆滿後20日內補提理由書
於本院。
                                書記官  張孝妃
中    華    民    國    97    年    2     月    21    日
附錄論罪科刑法條
刑法第320條第1項：
意圖為自己或第三人不法之所有，而竊取他人之動產者，為竊盜
罪，處5年以下有期徒刑、拘役或5百元以下罰金。


司法院資訊處製作；財團法人民間司法改革基金會備份。
